【裁判字號】    96,易,3291
【裁判日期】    970324
【裁判案由】    傷害
【裁判全文】
臺灣板橋地方法院刑事判決              96年度易字第3291號
公  訴  人  臺灣板橋地方法院檢察署檢察官
被      告  乙○○
上列被告因傷害案件，經檢察官提起公訴（九十六年度偵字第二
三一八五號），本院依簡式審判程序如下：
    主  文
乙○○傷害人之身體，累犯，處有期徒刑月，如易科罰金，以
佰元折算壹日。
    事  實
一、乙○○前曾於民國九十一年間因竊盜、搶奪案件，經本院以
    九十一年度訴字第一八八八號分別判處有期徒刑四月、十月
    ，應執行有期徒刑一年；復因違反槍砲彈藥刀械管制條例案
    件，經本院以九十二年度訴字第二四五一號判處有期徒刑十
    月，併科罰金新臺幣五萬元確定；再因恐嚇案件，經臺灣臺
    北地方法院以九十二年度訴字第一０三八號判處有期徒刑一
    年一月確定；上開四罪經臺灣臺北地方法院以九十三年度聲
    字第二０四六號裁定更定應執行刑為有期徒刑二年九月確定
    ，於九十四年十一月十三日假釋出監付保護管束，於九十四
    十二月十七日假釋期滿執行完畢。詎猶不知悔改，於九十六
    年八月四日十七時五十五分許（起訴書誤載為十八時二十分
    許，應予更正），在臺北縣三重市○○街四七五號二樓「網
    路駭客網咖」內，因與該店店員甲○○發生口角爭執，竟基
    於傷害人身體之犯意，先以手肘推打甲○○，再持該店櫃檯
    上之塑膠製摸彩箱箱角敲擊甲○○之頭部左後側，致甲○○
    受有頭部撕裂傷約一．五公分之傷害。
二、案經甲○○訴由臺北縣政府警察局三重分局報告臺灣板橋地
    方法院檢察署檢察官偵查起訴。
    理  由
一、本院於準備程序進行中，被告乙○○就被訴事實為有罪之陳
    述，經告知被告簡式審判程序之旨，並聽取公訴人及被告之
    意見後，裁定進行簡式審判程序。
二、前揭事實，業據被告在本院審理時坦承不諱，核與告訴人甲
    ○○在警詢時及偵查中指訴情節相符，並經本院勘驗告訴人
    所提供之案發當時監視錄影光碟屬實（由監視錄影畫面可知
    ，被告傷害告訴人之時間應為當時十七時五十五分許），有
    臺北縣立醫院診斷證明書、本院勘驗筆錄暨監視錄影翻拍照
    片在卷可稽。堪認被告自白與事實相符。是本件事證明確，
    被告前開犯行洵堪 認定，應予依法論科。
三、核被告所為，係犯刑法第二百七十七條第一項之傷害罪。又
    被告前曾受有如事實欄第一項所載之犯罪科刑及執行情形，
    有臺灣高等法院被告前案紀錄表一份在卷可憑，其受有期徒
    刑之執行完畢後，五年以內故意再犯本件有期徒刑以上之罪
    ，為累犯，應依刑法第四十七條第一項之規定加重其刑。爰
    審酌被告僅因口角爭執，竟毆打與其素不相識且並無仇怨之
    告訴人，不知以理性處理問題，暨斟酌其犯罪之動機、目的
    、手段及犯後未與告訴人達成和解之態度等一切情狀，量處
    如主文所示之刑，並諭知易科罰金之折算標準。
據上論斷，應依刑事訴訟法第二百七十三條之一第一項、第二百
九十九條第一項前段，刑法第二百七十七條第一項、第四十七條
第一項、第四十一條第一項前段，刑法施行法第一條之一第一項
、第二項前段，判決如主文。
本案經檢察官顏妃琇到庭執行職務。
中    華    民    國    97    年    3     月    24    日
                  刑事第八庭    法  官  王士珮
以上正本證明與原本無異
如不服本判決應於送達後10日內向本院提出上訴狀
                                書記官  郭晉良
中    華    民    國    97    年    3     月    24    日
附錄本案論罪科刑法條全文：
中華民國刑法第二百七十七條
傷害人之身體或健康者，處三年以下有期徒刑、拘役或一千元以
下罰金。
犯前項之罪因而致人於死者，處無期徒刑或七年以上有期徒刑；
致重傷者，處三年以上十年以下有期徒刑。


司法院資訊處製作；財團法人民間司法改革基金會備份。
